【裁判字號】    98,抗,1027
【裁判日期】    980709
【裁判案由】    停止執行
【裁判全文】
臺灣高等法院民事裁定                  98年度抗字第1027號
抗  告  人  甲○○
相  對  人  乙○○
上列當事人間停止執行事件，抗告人對於中華民國98年5月19日
臺灣臺北地方法院98年度審聲字第562號裁定提起抗告，本院裁
定如下：
    主      文
抗告駁回。
抗告訴訟費用由抗告人負擔。
      理    由
一按強制執行程序開始後，除法律另有規定外，不停止強制執行
  ；有回復原狀之聲請或提起異議之訴，或對於和解為繼續審判
  之請求，或提起宣告調解無效之訴、撤銷調解之訴，或對於許
  可強制執行之裁定提起抗告時，法院因必要情形或依聲請定相
  當並確實之擔保，得為停止強制執行之裁定，強制執行法第18
  條定有明文。此項擔保係備供強制執行債權人因停止執行所受
  損害之賠償，故法院定擔保金額時，應斟酌該債權人因停止執
  行可能遭受之損害，例如標的物停止執行後，債權人未能即時
  受償或利用該標的物所受損害額定之，非以標的物之價值或其
  債權額為依據（最高法院92年台抗第480號、95年台抗第781號
  、86年台抗第442號、 91年台抗第429號、95年台抗第104號裁
  定意旨可資參照）。
二本件抗告人以公證書及所附房屋租賃契約（下稱系爭租約）為
  執行名義，於民國98年3月17日聲請強制執行， 命相對人自門
  牌臺北市○○○路○段41號房屋（下稱系爭房屋） 遷出並騰空
  返還抗告人，另給付抗告人新臺幣（下同）12萬元之違約金及
  自98年3月1日起至遷讓房屋之日止按月給付12萬元之租金。經
  臺灣臺北地方法院（下稱臺北地院） 98年度司執字第22688號
  受理，於98年3月19日發執行命令， 命相對人自動履行遷讓交
  還系爭房屋，相對人嗣未履行，且於98年5月8日提起債務人異
  議之訴，請求確認兩造間就系爭房屋之租賃關係存在及撤銷就
  系爭房屋所為之強制執行程序，經臺北地院98年度審補字第
  549 號受理等情，業經本院依職權調閱上開卷宗，查核屬實。
  相對人主張其已提起債務人異議之訴，聲請原法院為停止強制
  執行之裁定，原法院依強制執行法第18條規定，裁定命相對人
  供擔保後，准其聲請，並無不合。
三抗告意旨雖謂：系爭租約約定租金為每月12萬元，租期自96年
  12月1日起至98年2月28日止共15個月，故上開債務人異議之訴
  之訴訟標的金額為180萬元， 非24萬元，不適用簡易訴訟程序
  ，原裁定計算抗告人因停止執行所受損害之基礎有違誤，另原
  裁定未核計相對人積欠之97年12月、98年1、2月租金共36萬元
  及違約金12萬元，應予更正等語。然查，相對人所提債務人異
  議之訴之訴訟標的價額，係以其就訴訟標的所有之利益為準（
  民事訴訟法第77條之1第2項 ）， 故臺北地院98年度審補字第
  549號 依相對人主張：系爭租約之租期於97年11月30日屆滿後
  ，因相對人續繳97年12月及98年1月份之租金， 抗告人收受後
  未即為反對之意思，視為以不定期限繼續契約等語，認相對人
  就訴訟標的所有之利益為本於租賃關係繼續使用系爭房屋，而
  核定其訴訟標的價額為2期租金之總額（民事訴訟法第77條之9
  ）24萬元，認屬簡易事件，並無不合。從而，原裁定基於抗告
  人聲請強制執行之目的為收回系爭房屋以資利用及取得收回房
  屋前之租金，其因停止執行可能遭受之損害，為上開債務人異
  議之訴終結前，不能利用系爭房屋之損失及租金部分之法定遲
  延利息損失等情，以上開債務人異議之訴按簡易訴訟程序審理
  期間約2年10個月之租金408萬元（12萬元×34月 ＝408萬元）
  及含已到期租金、 違約金之利息577,320元，為抗告人因停止
  執行可能遭受之損害， 核定相對人應供擔保4,657,320元，難
  認不相當。抗告人指摘原裁定不當，聲明廢棄，為無理由，應
  予駁回。
四據上論結，本件抗告為無理由。依民事訴訟法第495條之1第1
  項、第449條第1項、第95條、第78條，裁定如主文。
中    華    民    國    98    年    7     月    9     日
                    民事第九庭
                        審判長法  官  黃熙嫣
                              法  官  鄭傑夫
                              法  官  林玲玉
正本係照原本作成。
不得再抗告。
中    華    民    國    98    年    7     月    13    日
                              書記官  倪淑芳


司法院資訊處製作；財團法人民間司法改革基金會備份。
